【裁判字號】    88,易,1104
【裁判日期】    890831
【裁判案由】    竊盜
【裁判全文】
臺灣新竹地方法院刑事判決                        八十八年度易字第一一四號
    公  訴  人  臺灣新竹地方法院檢察署檢察官
    被      告  丙○○
右列被告因竊盜案件，經檢察官提起公訴（八十八年度偵字第七七八一號、第七八五
六號），本院判決如左‥
    主  文
丙○○連續結夥三人以上攜帶兇器毀越安全設備竊盜，累犯，處有期徒刑壹年。
    事  實
一、丙○○曾有竊盜、違反麻醉藥品管理條例等前科，最後一次因違反麻醉藥品管理
    條例案件，經本院判處有期徒刑六月；竊盜案件經判處有期徒刑八月，二案經定
    執行刑為一年一月，於八十六年九月十日執行完畢（起訴書誤為同為九月四日）
    ，猶不知悔改，復基於概括犯意，而為下述行為：
（一）於八十八年十月二十日上午九時四十分許，駕駛車號ＫＡ－四一三二號自小客
      車至新竹縣關西鎮錦山里七鄰石牛山登山口路旁，見鄭仲仁、黃添發將車號Ｔ
      Ｆ－二七四○號客貨二用廂型車停放該處離去後，即以不詳方式撬開車門，竊
      取車內鄭仲仁、黃添發二人所有之行動電話三支、無線電機一部、新台幣八百
      四十六元，得手後置放其所駕駛之自小客車內，並即逃逸，嗣經鄭仲仁等人記
      下丙○○所駕自小客車車號及特徵報警處理，旋於同日十一時十分許，丙○○
      駕駛該自小客車行至其右揭住處前即為警在車上尋獲上開贓物，丙○○並乘警
      不注意時跳橋逃逸。
（二）丙○○逃逸後，復於八十八年十月二十日下午某時（日間），以取下並踰越為
      安全設備之窗戶之方式，侵入羅謝鳳琴位於新竹縣關西鎮錦山里六鄰錦山六十
      八號之住宅（侵入住宅部分未據告訴），竊取其所有之撲滿二個（內有新台幣
      約一萬五千元），得手後置於不詳處所，旋為警於翌日（二十一日）上午十一
      時許，於新竹縣關西鎮錦山里四鄰河溪旁查獲。
（三）再結夥乙○○、戊○○、丙○○（此三人已審結）共四人，基於意圖為自己不
      法所有之犯意聯絡，由丁○○駕駛自小貨車，載同其他三人，於八十八年十月
      二十二日夜間十時許，駕車行至新竹縣關西鎮金山里十五鄰一號之一馬武督礦
      場辦公室，乘該處夜間無人看管之際，由丁○○持鐵剪剪斷鐵窗之鐵條，戊○○以現場拾獲之客觀上足供兇器使用之鐵條、乙○○則取丙○○車內之拔釘器
      ，撬壞該辦公室之鐵窗之方式，踰越該為安全設備之鐵窗侵入該辦公室後，四
      人共同以徒手搬運辦公室內負責人甲○○所有之客廳桌椅組一組、餐桌椅二張
      、電視機一台、電視櫃一張、電飲水機一台、電暖爐一個、電鋸一具、辦公桌
      一張、抽水馬達一個、起重工具一組、電子鍋一個、燒氧氣管線、發報器二個
      、千斤頂二組（共價值約新台幣七萬元）等物品。嗣由戊○○、乙○○將竊得
      之辦公桌、電暖爐、電飲水機、電鋸、抽水馬達等以新台幣三千元之低價賣予
      不知情之戴昌皓（已據公訴人為不起訴處分，又起訴書誤為戴昌齙），得款四
      人共同花用。旋經警於同年十一月一日下午三時許，在新竹縣關西鎮上南片五
      二號戊○○住處，查獲電視機等部分贓物，始查知上情。
二、案經新竹縣警察局新埔分局報告臺灣新竹地方法院檢察官偵查起訴。
    理  由
一、訊據被告丙○○對於右揭事實欄（一）部分犯行雖坦認係共同被告戊○○所竊取
    ，伊係在旁把風云云，並坦認於右述（三）時、地與乙○○、戊○○、丁○○至
    上述地點，並載物品至戊○○住處，惟辯稱：並未與戊○○等三人搬運右述物品
    上車，僅在旁把風，亦不知上開物品係他人所有云云。另否認右揭第（二）部分
    犯行，辯稱：係警察要伊承認等語。惟查：
（一）關於犯行（一）部分：被告丙○○於警訊時即坦認此行為係其一人所為（偵七
      七八一號卷第三頁反面），互核與被害人鄭仲仁、黃添發所指被害情節均相符
      合，且被害人鄭仲仁、黃添發於警訊時即指稱：渠等在上開登山口離開座車前
      ，即發現被告在其所駕駛之車號ＫＡ－四一三二號自小客車上，並詳述被告之
      特徵及車號，亦未指稱有其他第三人在場等語（同上卷第五頁反面、第七頁反
      面），佐以被告為警查獲時並在其所駕駛之自小客車後車廂查獲本件贓物之事
      實，並據承辦警員宋忠義到結證在卷（本院八十九年七月十九日訊問筆錄），
      此外，並有贓物認領保管收據二紙可按，被告丙○○警訊之自白核與事實相符
      ，堪認本件確係被告丙○○一人所為無疑。
（二）關於犯行（二）部分：業據被告丙○○於警訊時坦白承認（同上偵查卷第四頁
      ），核與被害人羅謝鳳琴於警訊、本院八十九年七月十九日訊問時所指證情節
      相符；參以，被告右開犯案時日，係在其右揭住處為警查獲時，為逃避刑責跳
      下橋下河邊逃跑並受傷等情，除據被告所自承外，亦據承辦警員宋忠義到庭結
      證屬實，而被害人羅謝鳳琴家中有一件濕衣服、血跡，益臻被告上述警訊所言
      非虛。且承辦警員亦到庭證稱，警訊時並無刑求等語，況被告於警訊時既已坦
      認本件犯行（一）、（二）部分，警員亦無刑求被告之必要，是被告警訊所為
      之上開自白既與事實相符，此部分犯行亦堪認定。
（三）被告丙○○於本院訊問時亦供陳：「我有進去搬，是戊○○叫我們進去搬，四
      個人都有下車去偷東西」（本院八十八年十二月三日訊問筆錄）等語，互核與
      共同被告戊○○於本院訊問時供承：「我與乙○○進去搬，丁○○、丙○○也
      有幫忙搬」（偵七八六五號卷第八十頁反面），於本院八十八年十二月二十一
      日、八十九年三月五日訊問時亦坦認被告丙○○有搬上述物品；；另被告乙○○於本院八十九年六月二十八日審理時所供均相符合，堪認被告丙○○確有參
      與本件竊盜犯行，且並非僅係在旁把風無疑，此外，並據被害人甲○○於警訊
      （偵字七八六五號卷第十九頁）、本院八十九年三月十五日訊問時結證被害情
      節在卷、購買贓物之載昌皓於警訊及檢察官偵查中指述明確；並有贓物認領保
      管收據二紙（見上述偵卷二三頁）在卷足憑。被告雖以右揭情詞置辯，然查：
      上開礦場辦公室外觀尚新，不會很老舊，且均有上鎖等情，業據被害人甲○○
      於本院訊問時結證屬實，參以被告二人與丁○○、丙○○均係以鐵條、拔釘器
      、鐵剪等撬壞該處之鐵窗之方式侵入，且所竊之物部分已價賣他人得款花用，
      該等物品均係有價值之物，是上開辦公室並非他人廢棄不用者，且辦公室之物
      品均係有金錢價值之財物，此應為被告二人所明知，顯見被告二人確有竊取他
      人物品之故意無疑；是被告上述辯詞，顯係事後卸責之詞，不足採信，罪證明
      確，犯行堪以認定。
二、按上開鐵條、拔釘器既可撬壞鐵窗上鐵條，鐵剪足以剪斷該鐵條，顯見客觀上均
    足供兇器使用，又鐵窗具有防閑之作用，係屬安全設備；核被告丙○○所為，事
    實欄第（三）部分，係犯刑法第三百二十一條第一項第二款、第三款、第四款之
    結夥三人以上攜帶兇器毀越安全設備竊盜罪；第（一）部分均係犯刑法第三百二
    十條第一項之竊盜罪；第（二）部分係犯同法第三百二十一條第一項第二款之踰
    越其他安全設備竊盜罪。被告與戊○○、乙○○、丙○○四人就上揭第（三）部
    分犯行，有犯意之聯絡及行為之分擔，皆為共同正犯；被告多次犯行，時間緊接
    ，方法相同，觸犯構成要件相同之罪名，顯係基於概括犯意為之，依連續犯規定
    論以較重之結夥三人以攜帶兇器毀越安全設備竊盜一罪。查被告丙○○曾有竊盜
    、違反麻醉藥品管理條例等前科，最後一次因違反麻醉藥品管理條例案件，經本
    院判處有期徒刑六月；竊盜案件經判處有期徒刑八月，二案經定執行刑為一年一
    月，於八十六年九月十日執行完畢，有卷附台灣高等法院被告全國前案紀錄表可
    按，其受有期徒刑之執行完畢，五年以內再犯有期徒刑以上之罪，為累犯，依法
    遞加重其刑。又被告與戊○○、乙○○，於行竊時有攜帶客觀上足供兇器使用之
    鐵條、拔釘器、鐵剪等物，已如前述，公訴人漏未記載此事實，應予補充。又公
    訴人雖僅就犯罪事實欄第（一）、（三）部分犯行，提起公訴，然檢察官就犯罪
    事實一部起訴者，其效力及於全部，本件被告所為事實欄第（二）部分犯行，既
    與前開論罪科刑之第（一）、（三）有遲續犯裁判上一罪之關係，已如前述，本
    院自得併予審判。爰審酌被告丙○○有違反麻醉藥品管理條例、竊盜等前科，有
    台灣高等法院被告全國前案紀錄表可按，素行不佳及犯案之手段、危害之程度、
    所得之財物等一切情狀，量處如主文所示之刑。又作案用之鐵條係被告戊○○所
    拾得，不屬其所有，拔釘器、鐵剪雖係被告丁○○所有，業據被告乙○○供明在
    卷，且為供犯罪所用之物，然既未扣案，未免執行困難，爰均不予宣告沒收，併
    此敘明。
三、戊○○、乙○○、丁○○部分業經審結。
四、據上論斷，應依刑事訴訟法第二百九十九條第一項前段，刑法第二十八條、第三
    百二十一條第一項第二款、三款、第四款、第四十七條，判決如主文。
本案經檢察羅雪梅到庭執行職務。
中      華      民      國    八十九    年      八      月    三十一    日
                                臺灣新竹地方法院刑事第一庭
                                    法  官      滕  治  平
右正本證明與原本無異。
如不服本判決，應於判決送達後十日內向本院提出上訴狀( 應附繕本 )，上訴於
臺灣高等法院。
                                    書記官      彭  玟  源
中      華      民      國    八十九    年      八      月    三十一    日
附錄：
刑法第三百二十一條
犯竊盜罪而有左列情形之一者，處六月以上五年以下有期徒刑。
第一款：於夜間侵入住宅或有人居住之建築物、船艦，或隱匿其內而犯之者。
第二款：毀越門扇、牆垣或其他安全設備而犯之者。
第三款：攜帶兇器而犯之者。
第四款：結夥三人以上而犯之者。
第五款：乘火災、水災或其他災害之際而犯之者。
第六款：在車站或埠頭而犯之者。
前項之未遂犯罰之。


司法院資訊處製作；財團法人民間司法改革基金會備份。
